台灣士林地方法院刑事判決　　　　　　　　　　　　　九十一年度易字第二四號
　　公　訴　人　臺灣士林地方法院檢察署檢察官
　　被　　　告　甲○○
右列被告因違反毒品危害防制條例案件，經檢察官提起公訴（九十一年度毒偵字第四
二號、九十一年度毒偵字第二二一號）及併案審理（九十一年度毒偵字第四三號、九
十一年度毒偵字第七八號、九十一年度毒偵字第四三五號），本院判決如左：
    主  文
甲○○連續施用第二級毒品，累犯，處有期徒刑捌月。
扣案之毒品安非他命壹包（驗餘淨重零點零壹公克）及殘渣袋貳只（內有安非他命，
量微無法稱重）、玻璃球參只、吸食器貳組均沒收，安非他命併銷燬之。
    事  實
一、甲○○於民國八十四年間因竊盜罪經法院判處有期徒刑八月，緩刑五年確定，另
    於八十六年間因妨害自由案件，經法院判處有期徒刑二月確定，又於八十七年間
    因傷害罪，經法院判處有期徒刑三月確定，嗣經法院裁定應執行刑為四月，而前
    揭所犯竊盜罪部分，亦經法院撤銷緩刑之宣告，接續執行於八十八年十一月六日
    執行完畢。甲○○於八十六年六月底某日至八十七年五月五日止，因施用第二級
    毒品安非他命案件，經臺灣高等法院裁定送觀察、勒戒後，認有繼續施用毒品傾
    向，復經同院裁定令入戒治處所施以強制戒治，嗣因無繼續戒治必要，經同院裁
    定停止戒治，所餘戒治期間付保護管束，於八十八年九月三十日期滿，再經同院
    於八十八年十一月十一日以八十七年度上易字第二四一七號判處免刑確定。嗣甲
    ○○於前揭交付保護管束期滿後，於八十九年一月三日下午七時許，在台北市○
    ○區○○路四○號空地上，再犯施用第二級毒品罪，經本院於八十九年八月十八
    日、以八十九年度簡字第六五六號判處有期徒刑四月；八十九年五月一日起至同
    月十二日止，甲○○又連續在陽明山公墓工寮內，三犯施用第二級毒品罪，並經
    本院於九十年十一月二十九日，以九十年度易字第三五二號判處有期徒刑五月確
    定。甲○○因上開施用毒品犯行，經法院裁定施以強制戒治並於八十九年五月十
    六日入戒治處所施以強制戒治，後因無繼續戒治必要，經法院裁定停止戒治，所
    餘戒治期間付保護管束，並於八十九年十二月十三日出所，詎甲○○因不敵毒品
    誘惑，另又另行起意，並基於概括之犯意，自八十九年十二月十三日起，連續在
    台北市○○區○○街五一號三樓家中，施用第二級毒品安非他命，約每日施用一
    次，迄於九十年二月二十二日晚間九時許（起訴書誤載為二十三時許）在台北市
    萬華區○○○路、萬大路口為警查獲，並扣得其所有之安非他命吸食器一個，甲
    ○○嗣經警飭回後，仍基於同一概括犯意，連續施用安非他命，迄九十年三月十
    三日十三時許，為警持搜索票在甲○○台北市○○區○○街五一號三樓住處查獲
    ，並扣得其持有之安非他命一包（驗餘淨重零點零壹公克）、殘渣袋二只（內有
    少許安非他命，量微無法稱重）、供施用安非他命之玻璃球二只、吸食器一組等
    物，甲○○於同日經檢察官具保釋回後，仍基於同一概括犯意，施用安非他命，
    復於九十年四月十日十七時許，為警持搜索票，於台北市○○區○○街五一號三
    樓住處查獲，並扣得其所有之供施用安非他命之玻璃球一只、吸食器一組等物，
    甲○○仍基於同一概括犯意施用安非他命至九十年九月十一日止，嗣經警於九十
    年九月六日、九十年九月十一日十九時時採取其尿液，經檢驗後有安非他命反應
    ，始知上情。
二、案經台北市政府警察局北投分局移送台灣士林地方法院檢察署檢察官偵查起訴及
    併案審理。
    理  由
一、右開事實，業經被告甲○○自白不諱，且有前揭毒品及施用毒品器具扣案、暨出
    具之尿液檢驗報告多紙附卷可稽，扣案之之白色粉末一包及殘渣袋二只，經鑑驗
    後，該包白色粉未為毒品安非他命（驗餘淨重零點零壹公克），另殘渣袋二只內
    有少許安非他命（量微無法稱重），有臺北市政府警察局鑑驗通知書、憲兵司令
    部刑事鑑識中心鑑驗通知書各一紙在卷可稽（附於九十一年度毒偵字第四十三號
    卷），又被告前因施用毒品案件，先後經送觀察、勒戒後，經臺灣高等法院裁定
    送觀察、勒戒後，認有繼續施用毒品傾向，復經同院裁定令入戒治處所施以強制
    戒治，嗣因無繼續戒治必要，經同院裁定停止戒治，所餘戒治期間付保護管束，
    於八十八年九月三十日期滿，再經同院於八十八年十一月十一日以八十七年度上
    易字第二四一七號判處免刑確定。嗣甲○○於前揭交付保護管束期滿後，於八十
    九年一月三日下午七時許，在台北市○○區○○路四○號空地上，再犯施用第二
    級毒品罪，經本院於八十九年八月十八日、以八十九年度簡字第六五六號判處有
    期徒刑四月；八十九年五月一日起至同月十二日止，甲○○又連續在陽明山公墓
    工寮內，三犯施用第二級毒品罪，並經本院於九十年十一月二十九日，以九十年
    度易字第三五二號判處有期徒刑五月確定。被告甲○○因上開施用毒品犯行，經
    本院裁定施以強制戒治並於八十九年五月十六日入戒治處所施以強制戒治，後因
    無繼續戒治必要，經法院裁定停止戒治，所餘戒治期間付保護管束，並於八十九
    年十二月十三日出所等情，有其臺灣高等法院被告全國前案記錄簡覆表、本院八
    十九年度簡字第六五六號簡易判決書、九十年度易字第三五二號判決書一份在卷
    足憑，其三犯以上施用毒品，罪證明確，應予依法論科。
二、核被告所為，係犯毒品危害防制條例第十條第二項之罪，其持有毒品安非他命之
    行為，應為其施用之高度行為所吸收，不另論罪，被告先後多次施用第二級毒品
    安非他命之行為，時間緊接，所犯罪名相同，顯係出於概括之犯意為之，為連續
    犯，依刑法第五十六條之規定論以一罪，並加重其刑。又被告於九十年四月十日
    後之施用安非他命行為，雖未經公訴人予以起訴，惟此部分與其被訴有罪部分，
    有連續犯之裁判上一罪關係，本院自得併予審理。被告曾犯罪經判決及受執行情
    形，如事實欄所示，被告有前揭所列前案經判處有期徒刑及執行完畢情形，此有
    臺灣高等法院被告全國前案紀錄表、臺灣高等法院檢察署刑案紀錄簡覆表各一份
    在卷可按，其前受有期徒刑執行完畢，於五年以內再犯本件最重本刑為有期徒刑
    以上之罪，為累犯，應依刑法第四十七條之規定遞加重其刑。爰審酌被告之生活
    狀況、品行、其犯罪之動機、目的、手段、所生危害非鉅及犯罪後坦承犯行，尚
    知悔悟等一切情狀，判處如主文。
三、扣案之毒品安非他命一包（驗餘淨重零點零壹公克）及殘渣袋二只內之少許安非
    他命（量微無法稱重）均係第二級毒品，應依法諭知沒收併銷燬之，另該殘渣袋
    二只、玻璃球三只、吸食器二組等物，為其所有之供施用安非他命之物業經被告
    敘明，併依法沒收之。
據上論斷，依刑事訴訟法第二百九十九條第一項前段、毒品危害防制條例第十條第二
項、第十八條第一項、刑法第十一條、第五十六條、第四十七條、第三十八條第一項
第二款判決如主文。
本案經檢察官張紜緯到庭執行職務
中      華      民      國      九十一      年    五    月    二十三    日
                                    臺灣士林地方法院刑事第一庭
                                        法  官  蔡  明  宏
右正本證明與原本無異。
如不服本判決，應於送達後十日內，向本院提出上訴狀。
                                        書記官  陳  漢  朝
中      華      民國      九十一      年    五    月    二十九    日
附錄本判決論罪科刑依據之法條：
毒品危害防制條例第十條第二項：
  施用第二級毒品者，處三年以下有期徒刑。
